# 期后换货财务处理相关判断

提问人：陈 小霖 32 时间：2021-06-28 13:33:09
请教一下陈版主和各位老师，被审计单位A销售一批零部件给B,在 12 月B客户已经签收了该批零部件，按照合同约定控制权转移给B，但是在 1 月客户实际质检和使用的时候发现该批零部件中部分零部件存在质量问题，要求A换货（按合同约定对于质量存在瑕疵的货物B可以选择退货或者换货，但B选择了换货，即将不良品退回给A，A重新发货）。该换货事件发生在财务报告批准日之前。
1 、由于在 12 月已经获取了客户的签收，按照合同约定控制权转移，因此 1 月份发生的换货行为是否不影响报告期收入的确认，即 12 月份仍可确认该批零部件的销售收入？
2 、收回的不良品按净现值计价，收回不良品的净现值和重新发货商品的账面价值差额是否计入次年的销售费用？
3 、假如B选择退货，是否因为在资产负债表日之前A的履约本身就有瑕疵，因此该退回事项属于期后事项，应冲减报告期对应退回货物确认的收入？

回答人：chenyiwei
1 、资产负债表日后的退货表明原先交付的商品存在瑕疵，即本企业尚未按合同履行履约义务，故该期后换货事项属于对资产负债表日已存在状况提供进一步证据的事项，即资产负债表日后调整事项。
2 、期后收回的不良品，应在资产负债表日列报为发出商品，并按照起可变现净值计提跌价准备。后续发出良品时，在下一年度确认销售收入。
3 、B选择退货或换货，对A的处理无实质影响。